{"present": {"1 Singular": {"Affirmative": "smolaim", "Question": "an smolaim?", "Negative": "n\u00ed smolaim"}, "2 Singular": {"Affirmative": "smolann t\u00fa", "Question": "an smolann t\u00fa?", "Negative": "n\u00ed smolann t\u00fa"}, "3 Singular": {"Male": {"Affirmative": "smolann s\u00e9", "Question": "an smolann s\u00e9?", "Negative": "n\u00ed smolann s\u00e9"}, "Female": {"Affirmative": "smolann s\u00ed", "Question": "an smolann s\u00ed?", "Negative": "n\u00ed smolann s\u00ed"}}, "1 Plural": {"Compressed": {"Affirmative": "smolaimid", "Question": "an smolaimid?", "Negative": "n\u00ed smolaimid"}, "Extended": {"Affirmative": "smolann muid", "Question": "an smolann muid?", "Negative": "n\u00ed smolann muid"}}, "2 Plural": {"Affirmative": "smolann sibh", "Question": "an smolann sibh?", "Negative": "n\u00ed smolann sibh"}, "3 Plural": {"Affirmative": "smolann siad", "Question": "an smolann siad?", "Negative": "n\u00ed smolann siad"}, "Passive": {"Affirmative": "smoltar", "Question": "an smoltar?", "Negative": "n\u00ed smoltar"}}, "future": {"1 Singular": {"Affirmative": "smolfaidh m\u00e9", "Question": "an smolfaidh m\u00e9?", "Negative": "n\u00ed smolfaidh m\u00e9"}, "2 Singular": {"Affirmative": "smolfaidh t\u00fa", "Question": "an smolfaidh t\u00fa?", "Negative": "n\u00ed smolfaidh t\u00fa"}, "3 Singular": {"Male": {"Affirmative": "smolfaidh s\u00e9", "Question": "an smolfaidh s\u00e9?", "Negative": "n\u00ed smolfaidh s\u00e9"}, "Female": {"Affirmative": "smolfaidh s\u00ed", "Question": "an smolfaidh s\u00ed?", "Negative": "n\u00ed smolfaidh s\u00ed"}}, "1 Plural": {"Compressed": {"Affirmative": "smolfaimid", "Question": "an smolfaimid?", "Negative": "n\u00ed smolfaimid"}, "Extended": {"Affirmative": "smolfaidh muid", "Question": "an smolfaidh muid?", "Negative": "n\u00ed smolfaidh muid"}}, "2 Plural": {"Affirmative": "smolfaidh sibh", "Question": "an smolfaidh sibh?", "Negative": "n\u00ed smolfaidh sibh"}, "3 Plural": {"Affirmative": "smolfaidh siad", "Question": "an smolfaidh siad?", "Negative": "n\u00ed smolfaidh siad"}, "Passive": {"Affirmative": "smolfar", "Question": "an smolfar?", "Negative": "n\u00ed smolfar"}}, "past": {"1 Singular": {"Affirmative": "smol m\u00e9", "Question": "ar smol m\u00e9?", "Negative": "n\u00edor smol m\u00e9"}, "2 Singular": {"Affirmative": "smol t\u00fa", "Question": "ar smol t\u00fa?", "Negative": "n\u00edor smol t\u00fa"}, "3 Singular": {"Male": {"Affirmative": "smol s\u00e9", "Question": "ar smol s\u00e9?", "Negative": "n\u00edor smol s\u00e9"}, "Female": {"Affirmative": "smol s\u00ed", "Question": "ar smol s\u00ed?", "Negative": "n\u00edor smol s\u00ed"}}, "1 Plural": {"Compressed": {"Affirmative": "smolamar", "Question": "ar smolamar?", "Negative": "n\u00edor smolamar"}, "Extended": {"Affirmative": "smol muid", "Question": "ar smol muid?", "Negative": "n\u00edor smol muid"}}, "2 Plural": {"Affirmative": "smol sibh", "Question": "ar smol sibh?", "Negative": "n\u00edor smol sibh"}, "3 Plural": {"Compressed": {"Affirmative": "smol siad", "Question": "ar smol siad?", "Negative": "n\u00edor smol siad"}, "Extended": {"Affirmative": "smoladar", "Question": "ar smoladar?", "Negative": "n\u00edor smoladar"}}, "Passive": {"Affirmative": "smoladh", "Question": "ar smoladh?", "Negative": "n\u00edor smoladh"}}, "condi": {"1 Singular": {"Affirmative": "smolfainn", "Question": "an smolfainn?", "Negative": "n\u00ed smolfainn"}, "2 Singular": {"Affirmative": "smolf\u00e1", "Question": "an smolf\u00e1?", "Negative": "n\u00ed smolf\u00e1"}, "3 Singular": {"Male": {"Affirmative": "smolfadh s\u00e9", "Question": "an smolfadh s\u00e9?", "Negative": "n\u00ed smolfadh s\u00e9"}, "Female": {"Affirmative": "smolfadh s\u00ed", "Question": "an smolfadh s\u00ed?", "Negative": "n\u00ed smolfadh s\u00ed"}}, "1 Plural": {"Compressed": {"Affirmative": "smolfaimis", "Question": "an smolfaimis?", "Negative": "n\u00ed smolfaimis"}, "Extended": {"Affirmative": "smolfadh muid", "Question": "an smolfadh muid?", "Negative": "n\u00ed smolfadh muid"}}, "2 Plural": {"Affirmative": "smolfadh sibh", "Question": "an smolfadh sibh?", "Negative": "n\u00ed smolfadh sibh"}, "3 Plural": {"Compressed": {"Affirmative": "smolfaid\u00eds", "Question": "an smolfaid\u00eds?", "Negative": "n\u00ed smolfaid\u00eds"}, "Extended": {"Affirmative": "smolfadh siad", "Question": "an smolfadh siad?", "Negative": "n\u00ed smolfadh siad"}}, "Passive": {"Affirmative": "smolfa\u00ed", "Question": "an smolfa\u00ed?", "Negative": "n\u00ed smolfa\u00ed"}}, "imper": {"1 Singular": {"Affirmative": "smolaim!", "Negative": "n\u00e1 smolaim!"}, "2 Singular": {"Affirmative": "smol!", "Negative": "n\u00e1 smol!"}, "3 Singular": {"Male": {"Affirmative": "smoladh s\u00e9!", "Negative": "n\u00e1 smoladh s\u00e9!"}, "Female": {"Affirmative": "smoladh s\u00ed!", "Negative": "n\u00e1 smoladh s\u00ed!"}}, "1 Plural": {"Compressed": {"Affirmative": "smolaimis!", "Negative": "n\u00e1 smolaimis!"}, "Extended": {"Affirmative": "smoladh muid!", "Negative": "n\u00e1 smoladh muid!"}}, "2 Plural": {"Affirmative": "smolaig\u00ed!", "Negative": "n\u00e1 smolaig\u00ed!"}, "3 Plural": {"Compressed": {"Affirmative": "smolaid\u00eds!", "Negative": "n\u00e1 smolaid\u00eds!"}, "Extended": {"Affirmative": "smoladh siad!", "Negative": "n\u00e1 smoladh siad!"}}, "Passive": {"Affirmative": "smoltar!", "Negative": "n\u00e1 smoltar!"}}, "pastConti": {"1 Singular": {"Affirmative": "smolainn", "Question": "an smolainn?", "Negative": "n\u00ed smolainn"}, "2 Singular": {"Affirmative": "smolt\u00e1", "Question": "an smolt\u00e1?", "Negative": "n\u00ed smolt\u00e1"}, "3 Singular": {"Male": {"Affirmative": "smoladh s\u00e9", "Question": "an smoladh s\u00e9?", "Negative": "n\u00ed smoladh s\u00e9"}, "Female": {"Affirmative": "smoladh s\u00ed", "Question": "an smoladh s\u00ed?", "Negative": "n\u00ed smoladh s\u00ed"}}, "1 Plural": {"Compressed": {"Affirmative": "smolaimis", "Question": "an smolaimis?", "Negative": "n\u00ed smolaimis"}, "Extended": {"Affirmative": "smoladh muid", "Question": "an smoladh muid?", "Negative": "n\u00ed smoladh muid"}}, "2 Plural": {"Affirmative": "smoladh sibh", "Question": "an smoladh sibh?", "Negative": "n\u00ed smoladh sibh"}, "3 Plural": {"Compressed": {"Affirmative": "smolaid\u00eds", "Question": "an smolaid\u00eds?", "Negative": "n\u00ed smolaid\u00eds"}, "Extended": {"Affirmative": "smoladh siad", "Question": "an smoladh siad?", "Negative": "n\u00ed smoladh siad"}}, "Passive": {"Affirmative": "smolta\u00ed", "Question": "an smolta\u00ed?", "Negative": "n\u00ed smolta\u00ed"}}, "subj": {"1 Singular": {"Affirmative": "go smola m\u00e9", "Negative": "n\u00e1r smola m\u00e9"}, "2 Singular": {"Affirmative": "go smola t\u00fa", "Negative": "n\u00e1r smola t\u00fa"}, "3 Singular": {"Male": {"Affirmative": "go smola s\u00e9", "Negative": "n\u00e1r smola s\u00e9"}, "Female": {"Affirmative": "go smola s\u00ed", "Negative": "n\u00e1r smola s\u00ed"}}, "1 Plural": {"Compressed": {"Affirmative": "go smolaimid", "Negative": "n\u00e1r smolaimid"}, "Extended": {"Affirmative": "go smola muid", "Negative": "n\u00e1r smola muid"}}, "2 Plural": {"Affirmative": "go smola sibh", "Negative": "n\u00e1r smola sibh"}, "3 Plural": {"Affirmative": "go smola siad", "Negative": "n\u00e1r smola siad"}, "Passive": {"Affirmative": "go smoltar", "Negative": "n\u00e1r smoltar"}}, "verbal noun": "smoladh", "verbal adjective": "smolta"}